臺灣新竹地方法院刑事判決　　　　　　　　　　　　　九十三年度訴字第三六四號
　　公　訴　人　臺灣新竹地方法院檢察署檢察官
　　被　　　告　乙○○　男　三.
右列被告因違反毒品危害防制條例案件，經檢察官提起公訴（九十三年度毒偵字第六
七六號），本院合議庭裁定進行簡式審判程序，判決如左：
    主  文
乙○○連續施用第一級毒品，累犯，處有期徒刑拾月，扣案海洛因殘渣袋壹只，沒收
銷燬，注射針筒貳支、橡皮管壹條，均沒收；又施用第二級毒品，累犯，處有期徒刑
陸月，扣案安非他命壹包（毛重壹點零公克），沒收銷燬。應執行有期徒刑壹年月
，扣案海洛因殘渣袋壹只、安非他命壹包（毛重壹點零公克），均沒收銷燬，注射針
筒貳支、橡皮管壹條，均沒收。
    事  實
一、乙○○曾因違反毒品危害防制條例、竊盜、偽造文書、加重竊盜等案件，經本院
    分別判處有期徒刑六月、四月、三月、十月確定，嗣定應執行刑一年十月，於民
    國九十一年十二月三日縮短刑期執行完畢。其前已因施用毒品案件，經臺灣新竹
    地方法檢察署檢察官聲請本院以八十七年度毒聲字第四七七號裁定送觀察、勒戒
    ，認無繼續施用毒品之傾向，由臺灣新竹地方法院檢察署檢察官於八十七年九月
    十四日，以八十七年度偵字第五七八０號為不起訴處分確定，其復因施用毒品案
    件，經依本院裁定送觀察、勒戒結果，認有繼續施用毒品之傾向，復經本院裁定
    戒治執行完畢釋放後五年內，復基於施用第一級毒品海洛因之概括犯意，自九十
    三年一月間起至同年六月二十四日上午八時許止，在新竹縣竹東鎮下公館以針筒
    注射之方式連續施用海洛因多次；另於九十三年六月二十五日下午一時四十五分
    回溯九十六小時內之某時，在不詳地點，以不詳方式施用第二級毒品安非他命一
    次，嗣為警於九十三年六月二十四日晚上八時三十分許，在新竹市竹東鎮中山國
    小旁，在其身上扣得安非他命一包（毛重一公克）、海洛因殘渣袋一只、及其所
    有供施用海洛因毒品所用之注射針筒二支、橡皮管一條而查獲上情。
二、案經新竹縣警察竹東分局報告臺灣新竹地方法院檢察署檢察官偵查起訴。
      理  由
一、本件被告乙○○所犯之罪，均非死刑、無期徒刑、最輕本刑為三年以上有期徒刑
    之罪，或高等法院管轄第一審案件，被告於本院準備程序進行中，就被訴事實為
    有罪之陳述，經本院合議庭認合於刑事訴訟法第二百七十三條之一第一項之規定
    ，裁定進行簡式審判程序，合先敘明。
二、訊據被告乙○○對於右揭事實均坦承不諱，且被告為警查獲後所採集之尿液經送
    昭信科技顧問股份有限公司以酵素免疫分析法及氣相層析質譜分析法檢驗，確呈
    嗎啡（海洛因人體代謝物）及安非他命陽性反應，有該公司九十三年七月二十日
    濫用藥物陽性檢體檢驗報告、採尿室毒品人口到場採尿名冊各一份附卷可參（見
    偵卷第三三、三四頁），次按「甲基安非他命經口服投與後約百分之七十於二十
    四小時內自尿液中排出，約百分之九十於九十六小時內自尿液中排出，：：甲基
    安非他命之檢出與其投與方式、投與量、個人體質、採尿時間及檢測儀器之精密
    度等諸多因素有關，因此僅憑尿液中呈安非他命陽性反應，並無法確實推算吸食
    時間距採集時間之長短，惟依上述資料推斷，最長不可能超過四日」，有行政院
    衛生署藥物食品檢驗局八十一年二月八日（八一）藥檢壹字第００一一五六號函
    一紙在卷可稽，是經採尿檢驗呈安非他命陽性反應者，通常可認其人於採尿前九
    十六小時內有施用安非他命，被告於九十三年六月二十五日下午一時四十五分許
    所採尿液既檢驗出安非他命陽性反應，則被告於採尿時起回溯九十六小時內之某
    時，在不詳處所施用安非他命之犯行，即堪予認定，此外，並有安非他命一包（
    毛重一公克）、海洛因殘渣袋一只、注射針筒二支、橡皮管一條等物扣案足資佐
    證（九十三年度安保管字第二七０號、九十三年度保管字第一二八四號，扣押物
    品清單見本院卷內），被告自白核與事實相符，本件事證已臻明確，被告前開犯
    行均洵堪認定。再者，被告前已因施用毒品案件，經臺灣新竹地方法檢察署檢察
    官聲請本院以八十七年度毒聲字第四七七號裁定送觀察、勒戒，認無繼續施用毒
    品之傾向，由臺灣新竹地方法院檢察署檢察官於八十七年九月十四日，以八十七
    年度偵字第五七八０號為不起訴處分確定，其復因施用毒品案件，經依本院裁定
    九十年三月十日強制戒治執行完畢，亦有臺灣新竹地方法院檢察署刑案資料查註
    紀錄表、法務部全國檢察官線上查詢刑案人犯在監所最新資料報表、臺灣高等法
    院被告全國前案紀錄表等在卷可參，是被告所為應依法論罪科刑。
三、核被告乙○○所為係分別犯毒品危害防制條例第十條第一項之施用第一級毒品罪
    及同條例第十條第二項之施用第二級毒品罪。其先後多次施用第一級毒品海洛因
    之行為，時間緊接，所犯罪名相同，顯係出於概括之犯意為之，爰依刑法第五十
    六條連續犯之規定以一施用第一級毒品罪論，並加重其刑。又其持有第一級毒品
    海洛因及第二級毒品安非他命後分別進而施用，其持有第一級毒品海洛因及第二
    級毒品安非他命之低度行為，應分別為施用之高度行為所吸收，爰不另論其持有
    第一級毒品罪及第二級毒品罪。其所犯上開二罪，罪名不同，犯意各別，應予分
    論併罰。其曾因違反毒品危害防制條例、竊盜、偽造文書、加重竊盜等案件，經
    本院分別判處有期徒刑六月、四月、三月、十月確定，嗣定應執行刑一年十月，
    於九十一年十二月三日縮短刑期執行完畢之事實，亦有前揭臺灣新竹地方法院檢
    察署刑案資料查註紀錄表及臺灣高等法院被告全國前案紀錄表在卷足參，其於執
    行完畢後五年以內再犯有期徒刑以上之上開二罪，均為累犯，應均依法各加重其
    刑，施用第一級品罪部分並遞加重之。爰審酌被告已有施用毒品判刑執行之前科
    紀錄，迭經觀察勒戒、強制戒治均未能悔改，顯然自制力薄弱，惟念其所為僅戕
    害自身身心健康，犯罪手段、情節及所生危害均尚非重大，參以其犯罪後坦承犯
    行等一切情狀，分別量處如主文所示之刑，並定應執行刑，以資懲儆。
四、扣案之安非他命一包（毛重一公克）、海洛因殘渣袋一只、注射針筒二支及橡皮
    管一條（九十三年度安保管字第二七０號、九十三年度保管字第一二八四號，扣
    押物品清單見本院卷內），安非他命為管制之第二級毒品，海洛因殘渣袋因與管
    制之第一級毒品海洛因已無法析離，均應依毒品危害防制條例第十八條第一項前
    段諭知沒收銷燬，注射針筒二支及橡皮管一條，均係被告所有供犯施用海洛因毒
    品罪所用之物等情，經被告供明在卷，應依刑法第三十八條第一項第二款宣告沒
    收。
五、據上論斷，應依刑事訴訟法第二百七十三條之一第一項、第二百九十九條第一項
    前段，毒品危害防制條例第十條第一項、第二項、第十八條第一項前段，刑法第
    十一條前段、第五十六條、第四十七條、第三十八條第一項第二款、第五十一條
    第五款，判決如主文。
本案經檢察官甲○○到庭執行職務。
中　　　華　　　民　　　國　　九十三　　年　　　十　　　月　　二十一　　日
                              臺灣新竹地方法院刑事第三庭
                                      法    官  黃美盈
如不服本判決，應於判決送達後十日內向本院提出上訴狀（應附繕本），上訴於臺灣
高等法院。
右正本證明與原本無異。
                                      書 記 官  吳尚文
中　　　華　　　民　　　國　　九十三　　年　　　十　　　月　　二十一　　日
附錄本案論罪科刑法條：
毒品危害防制條例第十條：
施用第一級毒品者，處六月以上五年以下有期徒刑。
施用第二級毒品者，處三年以下有期徒刑。
